臺灣桃園地方法院刑事判決　　　　　　　　　　　　　九十一年度易字第一四六號
　　被　　　告　乙○○
右列被告因竊盜案件，經檢察官聲請簡易判決處刑 (九十年度偵字第一七七五六號)
，本院桃園簡易庭認有刑事訴訟法第四百五十一條之一第四項但書情形，改依通常程
序審理，本院判決如左︰
    主  文
乙○○攜帶兇器竊盜，處有期徒刑捌月。
    事  實
一、乙○○前於民國（下同）八十九年間因竊盜案件，經臺灣板橋地方法院判處有期
    徒刑六月，並諭知緩刑二年，於九十年三月十九日確定。詎乙○○於緩刑期內，
    猶不知警惕，復於九十年十月十七日十二時三十分許，騎乘機車途經桃園縣龜山
    鄉○○○路一八０號前，因見甲○○所有之ＭＯＴＯＲＯＬＡ  ＴＡＬＫＡＢＯ
    ＵＴ二六八八型行動電話一具（價值約新台幣四千元）置放於王選清所有，現由
    甲○○使用之車號Ｂ七─五００號營業用小客車內，竟基於為自己不法所有之意
    圖，持客觀上足供兇器使用之Ｔ型板手一把，先將該車之右前車門之鑰匙孔撬開
    （毀損部分，未據合法告訴），嗣於乙○○伸手取出上開行動電話時，因自用小
    客車之警報器嚮起，引來巡邏警員，而當場逮捕乙○○，並扣得竊盜用之Ｔ型板
    手一把。
二、案經桃園縣警察局龜山分局報請臺灣桃園地方法院檢察署檢察官聲請以簡易判決
    處刑。本院認不得以簡易判決處刑，應適用通常程序。
    理  由
一、本件檢察官原聲請簡易判決處刑，經本院桃園簡易庭以被告前曾於八十九年間因
    竊盜案件，經法院判處有期徒刑六月，並諭知緩刑二年確定，本案不應量處得易
    科罰金之有期徒刑，有刑事訴訟法第四百五十一條之一第四項但書之情形，爰依
    同法第四百五十二條規定，將全案移送本院刑事庭，改依通常程序審理，合先敘
    明。
二、訊之被告乙○○固坦認於前揭時地竊取被害人甲○○所有行動電話一具之事實不
    諱，惟辯稱：伊係使用朋友交付之鑰匙直接打開車門而竊取，並未以扣案之Ｔ型
    板手撬開車門鑰匙孔云云。然查：被告確係以扣案Ｔ型板手撬壞Ｂ七─五００號
    營業用小客車車門鑰匙孔，進入竊取上開行動電話乙節，迭據其於警訊時，供稱
    ：「（你於何時、地？持何物？撬開何車車門偷取何物？）我是於九十年十月十
    七日十二時三十分許，在桃園縣龜山鄉○○○路一八０號前的路邊收費停車格內
    ，持丁字施工扳手（磨平）以黑手手套套住後撬開Ｂ七─五００號計程車右前車
    門竊取‧‧‧」、「（警方在現場查扣的丁字施工扳手是否你用來撬開該車車門
    之的作案工具？）是我用來撬開Ｂ七─五００號計程車的車門的工具沒錯。」、
    「（車主甲○○要對你提出毀損告訴你有無意見？沒有。」（見桃園地方法院檢
    察署九十年度偵字第一七七五六號偵查卷第四頁背面）；於偵查中供承：「（查
    扣之行動電話何來？）我用扳手插進駕駛座旁的門，打開車門‧‧‧」等語在卷
    ，核與受害人甲○○於警訊時指訴失竊之情節相符，復有被害人立具之贓物認領
    保管單一紙及照片六張在卷可憑，竊盜用Ｔ型板手一把扣案佐證，被告前開辯詞
    ，僅係畏罪卸責之詞，委無可採，另證人即被告同居女友游碧玲到庭固證稱：扣
    案Ｔ型板手為其所有等語，即認屬實，亦不足為被告未持之以竊盜之證明。本件
    事証已臻明確，被告犯行洵堪認定，應依法論科。
三、查被告持以行竊Ｔ型板手一把，經本院當庭檢視，其屬金屬材質，質地堅硬且可
    插入鑰匙孔撬壞車鎖，客觀上足對人之生命、身體安全產生危險，是核被告所為
    ，係犯刑法第三百二十一條第一項第三款之攜帶兇器竊盜罪。爰審酌被告前曾因
    竊盜案件，甫經法院判處有期徒刑六月，並諭知緩刑二年確定，竟仍不知悛悔，
    復於緩刑期內竊取上開行動電話一具得手，不僅損及被害人權益，更嚴重破壞社
    會安全及被告犯罪後僅坦認部分犯行，而就持兇器行竊乙節猶飾詞狡辯等一切情
    狀，量處如主文所示之刑，以資儆懲。至於扣案之Ｔ型板手一把，雖係被告供犯
    罪所用之物，惟不能證明為被告所有之物，復非屬違禁物，自不得對之宣告沒收
    ，附此敘明。
據上論斷，應依刑事訴訟法第二百九十九條第一項前段、第四百五十一條第四項但書
第一款、第四百五十二條，刑法第三百二十一條第一項第三款，判決如主文。
本案經檢察官柯怡如到庭執行職務。
中      華      民      國    九十一    年      三      月    二十二    日
                                  臺灣桃園地方法院刑事第五庭
                                      法  官    丁  俊  成
右正本證明與原本無異。
如不服本判決，應於判決送達後十日內向本院提出上訴狀( 應附繕本 )，上訴於臺灣
高等法院。
                                      書記官    簡  慧  瑛
中      華      民      國    九十一    年      三      月    二十六    日
附論罪科刑依據之法條：
刑法第三百二十一條
犯竊盜罪而有左列情形之一者，處六月以上五年以下有期徒刑：
一、於夜間侵入住宅或有人居住之建築物、船艦或隱匿其內而犯之者。
二、毀越門扇、牆垣或其他安全設備而犯之者。
三、攜帶兇器而犯之者。
四、結夥三人以上而犯之者。
五、乘火災、水災或其他災害之際而犯之者。
六、在車站或埠頭而犯之者。
前項之未遂犯罰之。
